臺灣新竹地方法院民事小額判決  
109年度竹小字第568號
原      告  元大商業銀行股份有限公司



法定代理人  范志強  
訴訟代理人  李裕吉  
            蘇毓霖律師


被      告  鐘國通  
訴訟代理人  鐘國華  

上列當事人間返還消費借貸款事件，本院於民國110年8月10日辯
論終結，判決如下：
    主      文
原告之訴駁回。
訴訟費用由原告負擔。
    事實及理由
一、原告起訴主張：被告前向原債權人大眾商業銀行股份有限公
    司（下稱大眾銀行）申請現金卡使用，並簽立現金卡申請書
    （下稱系爭申請書）及宣告書（下稱系爭宣告書），約定於
    大眾銀行核准之借款額度得以金融卡提款或轉帳方式動支，
    利息按固定週年利率百分之18.25計算，倘未按期繳款或遲
    誤繳款期限時，延滯期間改按週年利率百分之20計息。詎被
    告於98年4月17日最後繳款後即未依約繳款，縱被告辯稱系
    爭申請書非其本人親簽，但對於其後使用及繳款亦無意見，
    可見被告係有授權承辦人員代為處理；被告持卡至今已積欠
    帳款新臺幣（下同）83,571元及應計付之利息未清償，屢經
    催討未有回應。嗣大眾銀行於106年1月17日經核准與原告合
    併，並以原告為存續公司，是大眾銀行對被告之債權已由原
    告承受，爰依現金卡契約之法律關係提起本件訴訟等語，並
    聲明：被告應給付原告83,571元，及其中29,400元自106年1
    1月16日起至清償日止，按週年利率百分之15計算之利息。
二、被告則以：被告前於93年7月21日有向大眾銀行申請過現金
    卡，惟這16年來都沒有收過繳費通知，大眾銀行及原告均無
    催繳過，至109年7月2日對被告聲請發支付命令，經本院核
    發109年度司促字第6338號支付命令在案，嗣經被告於法定
    期間內聲明異議而視為起訴，然查原告所提出之繳款明細，
    都不是被告繳的；況且本件借款時間已經過太久，已罹於時
    效而消滅；又查系爭宣告書之筆跡與系爭申請書不同，系爭
    宣告書之簽名並非被告所為等語。並於本院聲明：原告之訴
    駁回。
三、本院之判斷：
　　原告主張前開事實，固據其提出申請書、約定書、交易明細
    查詢、金融監督管理委員會106年6月17日金管銀控字第1050
    0320920號函、宣告書、存摺交易明細查詢單、現金卡親訪
    記錄表暨證件徵提表等件為證（見本院109年司促字第6338
    號卷第7至13頁、本院卷第51至57頁、第85頁），惟為被告
    所否認。經查：
（一）依原告提出大眾銀行現金卡申請書所示，申請人簽名欄關
      於被告簽名以肉眼觀之，其運筆、書寫方式均有不同。另
      本院將前開申請書與被告其他簽名文件送請憲兵指揮部刑
      事鑑識中心鑑定，經鑑定機關以委鑑參考資料中「鐘國通
      」可供參考字數不足，故無法鑑定比對為由退回，亦有該
      中心110年4月8日憲直刑鑑字第1100021766號函（見本院
      卷第129頁）可按。
（二）再者，有關現金卡申請書上所記載之個人基本資料，諸如
      姓名、年籍、電話、職業等欄位資訊，並非屬於個人私密
      事項，而僅有該個人可能知悉，該等資訊往往於申請人之
      親屬、友人或其他共同生活、工作之人均得輕易取得，故
      而，債權人經債務人提出現金卡之申請書後，須有再加徵
      信確認之必要，以防範遭他人盜用取款，從而，原告只需
      在提出被告申請現金卡時，原告之徵信情形等資料即得以
      證明是否為被告所申請。依卷附現金卡親訪紀錄表暨證件
      徵提表（見本院卷第85頁）記載，訴外人張亞芬、邱瑋彰
      二人於94年7月27日14時30分親訪被告任職公司負責人，
      確認被告任職該公司；惟現金卡申請書卻記載為電訪，一
      張記載時間為94年7月28日10時，另一張則記載94年7月28
      日12時，足見其對保程序尚有疵累。
（三）雖被告自承被告前於93年7月21日有向大眾銀行申請過現
      金卡，惟原告提出現金卡並未記載申請時間，僅有對保時
      間記載94年7月27日、28日，尚難以被告前開主張認定被
      告有為本件現金卡之申請。
（四）至於原告主張被告對於其後使用及繳款無意見，可見被告
      係有授權承辦人代為處理乙節，但查，被告已否認前開還
      款動作為伊所為等語。綜被告於本院自陳前開繳款為被告
      母親所為，因為被告之前有被騙過，然有關本件現金卡申
      請有前開諸多瑕疵之處，亦難僅憑被告母親曾經短暫之繳
      款，即認被告有為本件現金卡之申請。
四、綜上所述，原告未能證明系爭現金卡確為被告申請使用。從
    而，原告依兩造間現金卡使用契約，請求被告應給付原告83
    ,571元，及其中29,400自106年11月6日起至清償日止，按年
    息15％計算之利息，為無理由，應予駁回。
五、本件事證已臻明確，兩造其餘攻擊防禦方法及證據，核與判
    決結果不生影響，爰不一一論列，併此敘明。
據上論結，本件原告之訴為無理由，依民事訴訟法第436條之23
、第436條第2項、第78條，判決如主文。
中　　華　　民　　國　　110 　年　　8 　　月　　24　　日
                  新竹簡易庭    法  官  邱玉汝
以上正本證明與原本無異。
如對本判決上訴，非以其違背法令為理由不得為之，且須於判決
送達後20日內向本院提出上訴狀並記載上訴理由（須按他造當事
人之人數附繕本）；如委任律師提起上訴者，應一併繳納上訴審
裁判費。
中　　華　　民　　國　　110 　年　　8 　　月　　24　　日
                                書記官  陳筱筑